臺灣臺東地方法院刑事判決　　　　　　　 95年度訴字第309號
公　訴　人　臺灣臺東地方法院檢察署檢察官
被　　　告　丙○○
　　　　　　　　　　(現另案於臺灣臺東看守所羈押中)
　　　　　　乙○○
　　　　　　　　　　(現另案於臺灣臺東看守所羈押中)
上列被告等因妨害自由等案件，經檢察官提起公訴 (95年度偵字
第2523號)，本院判決如下：
    主  文
丙○○共同以非法方法，剝奪人之行動自由，累犯，處有期徒刑
拾月。
乙○○共同以非法方法，剝奪人之行動自由，處有期徒刑捌月。
丙○○、乙○○被訴傷害部分均不受理。
    事  實
一、丙○○前於民國91年間因強盜案件，經本院以91年度少訴字
    第3號判處有期徒刑3年6月確定，於93年3月26日假釋交付保
    護管束，於94年6月27日假釋期滿以已執行完畢論。猶不知
    悔改，於95年9月17日下午2時許，與胞弟乙○○搭乘不知情
    之丁○○ (另為不起訴處分)所駕駛E7-3002號自小客車，由
    臺東縣成功鎮共同前往同縣臺東市，途經臺東縣成功鎮○○
    路99之5號陳秀珍所經營之阿桐柏檳榔攤前，見同日中午12
    許在臺東縣成功鎮界揚超商內與乙○○有口角閒隙之甲○○
    在店內與陳秀珍聊天，竟共同基於剝奪人之行動自由之犯意
    聯絡，下車進入阿桐柏檳榔攤內，由丙○○站在甲○○左側
    ，持其所有以毛巾包覆之不明刀械1把 (非屬管制刀械)，抵
    住甲○○後腰部，乙○○則站在甲○○右側之方式，挾持甲○○搭乘丁○○駕駛之上開自小客車，上車後即令甲○○坐
    於該車後座中間，丙○○、乙○○則分坐於甲○○左右兩側
    監控並限制甲○○離去，以此方式剝奪甲○○之自由。其二
    人旋叫丁○○開車，丁○○因心理害怕，聽從指使將車開往
    臺東市，丙○○、乙○○二人隨即出手毆打甲○○頭部及臉
    部，致甲○○受有頭部、臉部挫傷等之傷害 (傷害部分業經
    撤回告訴)。嗣於同日下午4時15分許，車行至臺東縣臺東市
    史前博物館時，經甲○○請求，始讓甲○○下車，以此非法
    方法剝奪甲○○之行動自由2小時餘。
二、案經臺東縣警察局臺東分局報請臺灣臺東地方法院檢察署檢
    察官偵查起訴。
    理  由
壹、有罪部分：
一、證據能力方面：
    本案公訴人提出之各項證據，均係被告以外之人在審判外之
    書面陳述，而屬傳聞證據，依刑事訴訟法第159條第1項之規
    定，原則上不具證據能力，惟被告2人於本院準備程序時對
    上開書面之證據能力表示不爭執，同意做為證據，及至本院
    言詞辯論終結前亦未聲明異議，本院審酌上開書面陳述作成
    時，應無任何遭他人影響、誘導等不當之情況，認為以之作
    為本案之證據亦屬適當，依刑事訴訟法第159條之5規定，應
    有證據能力，合先敘明。
二、認定犯罪事實所憑之證據及理由：
(一)上揭犯罪事實，業據被告乙○○於本院審理時、被告丙○○
    於警詢、偵查中及本院審理時供承不諱，核與證人即被害人
    甲○○於警詢、偵查及本院審理中證述被害情節，及證人丁○○、陳秀珍於警詢及偵查中證述之犯罪情節相符。此外，
    並有阿桐柏檳榔攤照片4張、刑案現場測會圖1張、被害人甲○○手繪刀械1張在卷可證，足認被告2人自白確與事實相符
    。本案事證明確，被告2人犯行堪以認定，應予依法論科。
三、論罪與量刑：
    1.核被告2人上揭所為，均係犯刑法第302條以非法方法，剝
      奪人之行動自由罪。被告2人就上揭犯行，有犯意聯絡及
      行為分擔，為共同正犯。
    2.被告丙○○有如犯罪事實欄所載論罪科刑執行情形，有卷
      附臺灣高等法院被告前案紀錄表1份可按，其受有期徒刑
      執行完畢後5年以內再故意犯本案法定刑為有期徒刑之罪
      ，為累犯，應依刑法第47條第1項規定加重其刑。
    3.爰審酌被告2人與被害人甲○○為朋友關係，僅因細故，
      即持刀剝奪被害人人身自由，行為實屬不該，及其犯罪動
      機、目的、手段，犯罪後終能坦認犯行，態度尚佳等一切
      情狀，分別量處如主文所示之刑。
    4.至於前述被告丙○○使用之不明刀械1支，雖係被告丙○○所有供犯本罪所用之物，惟未據扣案，且被告丙○○供
      承業已滅失 (見本院卷第65頁)，復查無其他積極證據足
      以證明現尚存在，為免將來執行困難，不另為沒收之諭知
      。
貳、不受理部分：
一、公訴意旨另以：被告丙○○、乙○○另基於傷害之犯意聯絡
    ，在丁○○駕駛之上開自小客車內出手毆打甲○○，致甲○○受有頭部、臉部挫傷等之傷害，因認被告2人涉犯刑法第
    277條第1項傷害罪嫌等語。
二、按告訴乃論之罪，告訴人於第一審辯論終結前，得撤回其告
    訴；又告訴經撤回者，應諭知不受理之判決，刑事訴訟法第
    238條第1項、第303條第3款分別定有明文。經查，告訴人甲○○告訴被告2人傷害罪嫌部分，公訴人認被告2人係犯刑法
    第277條第1項之傷害罪嫌，依同法第287條之規定，須告訴
    乃論。茲經告訴人於第一審言詞辯論終結前，具狀撤回告訴
    ，有撤回告訴狀1紙在卷可稽。揆諸前揭說明，爰諭知不受
    理之判決。
參、應適用之法條：
    依刑事訴訟法第299條第1項前段、第303條第3款，刑法第28
    條、第302條第1項、第47條第1項，刑法施行法第1條之1第1
    項、第2項但書，判決如主文。
本案經檢察官戊○○到庭執行職務。
中　　華　　民　　國　　96　　年　　5 　　月　　2 　　日
                  刑事第二庭審判長法  官  李水源
                                  法  官  曾宗欽
                                  法　官  簡芳潔
以上正本證明與原本無異。
如不服本判決，應於判決送達後10日內向本院提出上訴狀 (須附
繕本)。「勿逕送上級法院」
告訴人或被害人對於判決如有不服具備理由請求檢察官上訴者，
其上訴期間之計算係以檢察官收受判決正本之日期為準。
                                  書記官  尹玉琪
中　　華　　民　　國　　96　　年　　5 　　月　　4 　　日
附錄論罪科刑法條：
中華民國刑法第302條
私行拘禁或以其他非法方法，剝奪人之行動自由者，處5年以下
有期徒刑、拘役或3百元以下罰金。
因而致人於死者，處無期徒刑或7年以上有期徒刑，致重傷者，
處3年以上10年以下有期徒刑。
第1項之未遂犯罰之。
